【裁判字號】    89,易緝,696
【裁判日期】    900108
【裁判案由】    竊盜
【裁判全文】
臺灣臺中地方法院刑事判決                    八十九年度易緝字第六九六號
    公  訴  人  臺灣台中地方法院檢察署檢察官
    被      告  甲○○
右列被告因竊盜案件，經檢察官提起公訴（八十九年度偵字第二八六三號），本院判
決如左：
    主  文
甲○○帶兇器竊盜，累犯，處有期徒刑柒月。
扣案油壓剪壹支沒收。
    事  實
一、甲○○曾於民國八十六年間犯贓物罪，經本院判處有期徒刑三月，於八十六年七
    月二十四日執行完畢，猶不知悔改，於八十九年二月十二日上午十一時三十分許
    ，見乙○○所有之腳踏車一輛停放在台中市○○路一一五號對面機車停放區，竟
    意圖為自己不法之所有，持其所有得供為兇器使用之油壓剪一支為工具，剪斷乙
    ○○所有鎖在該腳踏車上之鋼絲鎖，企圖竊取該腳踏車，嗣於甲○○剪斷鋼絲鎖
    竊得腳踏車後，為警當場查獲，並扣得上開油壓剪一支。
二、案經台中市警察局第二分局報告台灣台中地方法院檢察署檢察官偵查起訴。
    理  由
一、訊據被告甲○○對於在右開時地持其所有之油壓剪一支剪斷被害人乙○○所有前
    開腳踏車之鋼絲鎖之事實坦承不諱，惟矢口否認有竊取該腳踏車之犯行，辯稱案
    發當天因與其同居人吵架，心情不佳，看到該腳踏車以為是同居人所有，才將鎖
    剪斷報復，被告並未將腳踏車移動位置，亦無偷竊該車之意圖等語。惟查，右開
    事實已據被告在警訊、偵查中坦承不諱，核與被害人乙○○在警訊中供稱情節相
    符，並有被害人出具之贓物領回保管書一紙、照片四張、現場圖一張附卷及油壓
    剪一支扣案可稽，被告事後翻異前供，顯係卸責之詞，不足採信，本件事證明確
    ，被告犯行至堪認定。
二、核被告甲○○所為，係犯刑法第三百二十一條第一項第三款帶兇器竊盜罪。被
    告曾於八十六年間犯贓物罪，經本院判處有期徒刑三月，於八十六年七月二十四
    日執行完畢，有台灣高等法院被告全國前案紀錄表一份在卷可稽，五年以內再犯
    本件有期徒刑以上之罪，為累犯，應依刑法第四十七條規定加重其刑。爰審酌被
    告犯罪之動機、手段、前開腳踏車已交還予被害人損失不大、被告犯罪後之態度
    等一切情狀，量處如主文所示之刑。扣案油壓剪一支係被告所有供犯罪所用之物
    ，業經被告供稱在卷，爰依法宣告沒收。
據上論斷，應依刑事訴訟法第二百九十九條第一項前段、刑法第三百二十一條第一項
第三款、第四十七條、第三十八條第一項第二款，判決如主文。
中    華    民    國    九十    年      一      月        八          日
                                        法  官 陳 賢 慧
右正本證明與原本無異。
如不服本判決，應於判決送達後十日內向本院提出上訴狀，上訴於臺灣高等法院臺中
分院( 須附繕本 )。
                                        書記官
中    華    民    國      九十      年       一      月     八    日
附錄本案論罪科刑法條：
中華民國刑法第三百二十一條：
犯竊盜罪而有左列情形之一者，處六月以上五年以下有期徒刑：
三  攜帶兇器而犯之者。


司法院資訊處製作；財團法人民間司法改革基金會備份。
